---
title: "Avaliação I"
author: "Tiago dos Santos Alves </br>"
date: "Introdução a Estatistica 2020.1"
output: github_document
---

```{r setup, include=FALSE}
knitr::opts_chunk$set(echo = TRUE)
library(tidyverse)
```

---

_**Questão 1**_

**(a)** 

```{r, message=FALSE}
peixes_rio <- read_csv("arquivos/brutos/peixes_rio_madeira.csv")

peixes_rio %>%
  count(ordem) %>%
  arrange(n)

```


**(b)** Observando a tabela de freqência, pude perceber que a ordem de peixe que mais aparece é a Characiformes tendo 64.356 observações.


**(c)** Não foram identificados na variável ordem 17 peixes.


_**Questão 2**_

```{r, message=FALSE}
peixes_rio <- read_csv("arquivos/brutos/peixes_rio_madeira.csv")

peixes_rio %>%
  select(bacia, ordem, peso_g) %>%
  filter(bacia == "Rio Guaporé") %>%
  group_by(ordem) %>% 
  summarise(
    media_peso = mean(peso_g, na.rm = TRUE),
    desvio = sd(peso_g, na.rm = TRUE),
    cv = (desvio/media_peso)*100) %>%
   arrange(media_peso)
```


**(a)** O coeficiente de variação é a mais adequada, pois a media do peso é diferente em cada ordem.


**(b)** De acordo com a tabela, a ordem que possui uma distribuição de peso mais homogênea é a Clupeiformes.


_**Questão 3**_ 


```{r}
peixes_rio %>%
      mutate(
      sexo_recode = recode(
        sexo,
        "Fêmea" = "Fêmea",
        "fêmea" = "Fêmea",
        "Macho" = "Macho",
)) %>%
   count(sexo_recode) %>%
  summarise(
    sexo_recode = sexo_recode,
    frequência = n,
    porcentagem = (n/49800)*100) %>%
  filter(sexo_recode == "Macho" |sexo_recode == "Fêmea")
```


**(a)** Realizando a diferença entre a porcentagem de fêmeas pela porcentagem de macho, ou seja, 

```{r}
x <- 56.9
y <- 43.1
x-y
```

Então, a quantidade de machos que deve ser acrescentada para ficar igual a quantidade de fêmeas é de 13,8%.


**(b)**

```{r}
peixes_rio %>%
  group_by(peso_g)%>%
    mutate(
     sexo_recode = recode(
        sexo,
        "Fêmea" = "Fêmea",
        "fêmea" = "Fêmea",
        "Macho" = "Macho")) %>%
  count(sexo_recode) %>%
  summarise(
    sexo_recode = sexo_recode,
    frequência = n,
    porcentagem = (n/49800)*100,
    )%>%
    arrange(desc(peso_g))%>%
    filter(sexo_recode == "Macho" |sexo_recode == "Fêmea")
```
Observando esta nova tabela, na qual aparece o peso de cada peixe organizado de forma decrescente, é possível identificar que o peixe com o maior peso é Fêmea.


_**Questão 4**_

```{r}
peixes_rio %>%
  group_by(sexo, habito_alimentar)%>%
    count(habito_alimentar)%>%
    summarise(
    habito_alimentar = habito_alimentar,
    frequencia = n,
    sexo = sexo
    )
```

Pela tabela, é possível observar que a quantidade de Machos carnívoros é de 8552



_**Questão 5**_

```{r, message=FALSE}

cheque <- read_csv("arquivos/brutos/contracheque.csv")

cheque %>%
  select(rendimento_liquido)%>%
  arrange(desc(rendimento_liquido))
```

Analisando a tabela, é possível perceber que os valores estão organizados de forma decrescente, logo, o maior rendimento liquido é de aproximadamente 7.267.672



_**Questão 6**_ 

```{r}
cheque %>%
  select(rendimento_liquido)%>%
  filter(rendimento_liquido > 39293.32) %>%
  count()

```
Assim, há 37.334 magistrados que recebem acima de 39.293,32 reais


**(a)**

```{r}
cheque %>%
  select(rendimento_liquido)%>%
  filter(rendimento_liquido > 100000.00) %>%
  count()

```
Há 1136 magistrados que recebem acima de 100.000,00 reais


**(b)**

```{r}
cheque %>%
  select(rendimento_liquido, tribunal) %>%
  group_by(tribunal) %>%
  summarise(
    media_rendimento = mean(rendimento_liquido, na.rm = TRUE),
    desvio = sd(rendimento_liquido, na.rm = TRUE),
    cv = (desvio/media_rendimento)*100) %>%
  arrange(desc(cv))
```


Assim, é possível perceber que o tribunal que  tribunal que possui maior variabilidade é o Tribunal Regonal do Trabalho da 7ª Região do (CE), cheguei a esse resultando encontrando o coeficiente de variação que é igual ao desvio padrão do rendimento liquido dividido pela média desse rendimento e multiplicando por 100, como é possivel identificar no código acima.


_**Questão 7**_

**(a)** De acordo com o gráfico, o turno que apresenta a maior mediana das notas é a integral, pois, a linha dentro de cada caixa do gráfico é a mediana daquele respectivo conjunto de dados, sendo assim, a maior dentre as medianas apresentadas é a do turno integral.


**(b)** 
```{r, message=FALSE}

cursos_prouni <- read_csv("arquivos/brutos/cursos_prouni.csv")

cursos_prouni %>%
  filter(turno == "Integral") %>%
  group_by(turno)%>%
    summarise(
    media_nota = mean(nota_integral_ampla, na.rm = TRUE),
    mediana_nota = median(nota_integral_ampla, na.rm = TRUE)) 
```


Segundo os resultados encontrados atraves do código acima, a média do turno integral é 663 e a mediana 658.



**(c)** 
```{r}
cursos_prouni %>%
  select(nota_integral_ampla, turno)%>%
  group_by(turno) %>%
  summarise(
    media_nota = mean(nota_integral_ampla, na.rm = TRUE),
    desvio = sd(nota_integral_ampla, na.rm = TRUE),
    cv = (desvio/media_nota)*100)%>%
  arrange(desc(cv))
```

Quanto maior o Coeficiente de variação (cv) menor é a homogeneidade, desta forma, o curso que possui uma menor homogeneidade na nota integral ampla é o **Curso a Distância**


_**Questão 8**_ 

```{r}
cursos_prouni%>%
  group_by(uf_busca)%>%
  count()%>%
  arrange(desc(n))
```

Segundo a tabela gerada pelo código acima, é possivel identificar que a Bahia (BA) ocupa a quinta posição na frequencia absoluta da variável uf_busca disposta de forma decescente.


_**Questão 9**_

```{r}
cursos_prouni%>%
  select(nome)%>%
  distinct()
```

Segundo a tabela acima que apresenta os cursos distintos e possui 296 linhas, é possivel dizer que possui 296 cursos distintos na variável nome



_**Questão 10**_

Observando os gráficos, é possível perceber que não há valores extremos, os dados apresentados estão agrupados, tendo assim, uma distribuição simétrica, com isso a média seria uma otima médida de posição para servir de referencia para os dados apresentados nos gráfico.
